臺灣臺北地方法院刑事判決　　　　　　　　　　　　　九十一年度訴字第一一二號
　　公　訴　人　臺灣臺北地方法院檢察署檢察官
　　被　　　告　甲○○
右列被告因妨害兵役案件，經檢察官聲請簡易判決處刑（九十年度偵字第二三三四０
號），本院適用通常程序，判決如左：
    主  文
甲○○意圖避免臨時召集，應受召集無故逾入營期限二日，累犯，處有期徒刑柒月，
褫奪公權壹年。
    事  實
一、甲○○曾於民國八十六年間因違反麻醉藥品管理條例案件，經本院判處有期徒刑
    三月，如易科罰金以三百元折算一日確定，甫於八十六年八月十五日易科罰金執
    行完畢。仍不知悔改，明知其係海軍回役臨時召集之應召員，警員蔡建成已於九
    十年六月二十二日在台北市○○區○○路二段一四四號，將臨時召集令交由其父
    即該戶長陳清泉簽收，應於九十年七月二日，至高雄左營海軍陸戰隊司令部報到
    ，竟意圖避免臨時召集，應受召集未前往報到，無故逾入營期限二日。
二、案經臺北師管區司令部台北市團管區司令部移送偵辦移送臺灣台北地方法院檢察
    署檢察官偵查起訴。
    理  由
一、訊據被告甲○○坦承伊父代為收受召集令，並確有轉知應於九十年七月二日至高
    雄左營海軍陸戰隊司令部辦理報到之事實不諱，仍辯稱：伊雖遲於七月四日始前
    往報到，然未逾限期二日，但部隊某陳姓少校值星官拒絕讓伊報到，要伊回去云
    云。經查：
  (一)據證人陳清泉於警訊證述：「於九十年六月二十二日十七時三十分，派出所警員
    送到我家裡北市○○路○段一四四號讓我簽收，因當時甲○○不在家裡，由我代
    收」、「於收到當天六月二十二日晚上二十三點左右，打電話給他，叫其回來家
    裡，親自交給他」等語（見偵卷第三頁背面），復有臨時召集令受領回執、台北
    市團管部後備軍人資料顯影各一份在卷可稽，質之被告於偵、審時亦不否認確知
    應召報到地點、時間（見偵卷第二二頁、本院九十一年三月四日訊問筆錄）。
  (二)被告未於規定時間二日內報到，另海軍陸戰隊司令部於九十年七月三、四、五日
    之總值星官室並無陳姓少校當值，有該部九十一年四月十日（九一）擎人字第０
    二五九五號函及附件九十年七月份總值日官室輪值表一份為憑，被告空言主張於
    未逾二日之期限內報到云云，委無可憑，不足採信。足見被告係意圖避免臨時召
    集，始無故逾入營期限二日甚明。
  綜上，被告前述所辯，顯屬卸責之詞，不足採信。本件被告罪證明確，犯行洵堪認
  定，應依法論科。
二、核被告甲○○所為，係犯妨害兵役治罪條例第六條第五款之意圖避免臨時召集無
    故逾入營期限罪。又被告有如事實欄所載之前科，有臺灣高等法院檢察署刑案紀
    錄簡覆表一份在卷可憑，其於五年以內再犯本件有期徒刑以上之罪，為累犯，應
    依法加重其刑。爰審酌被告有上開構成累犯之前科，仍不知檢束慎行，再有本件
    之犯行，及其犯罪之動機、目的、手段、智識程度、所生之危害及犯罪後坦承之
    態度等一切情狀，量處如主文所示之刑，並依妨害兵役治罪條例第二十六條之規
    定，宣告褫奪公權一年，以示懲儆。
據上論斷，應依刑事訴訟法第四百五十二條、第二百九十九條第一項前段，妨害兵役
治罪條例第六條第五款、第二十六條，刑法第十一條前段、第四十七條、第三十七條
第二項，判決如主文。
本案經檢察官於知慶到庭執行職務
中      華      民      國    九十一    年      四      月     三十     日
                                      臺灣臺北地方法院刑事第八庭
                                          法  官  胡宏文
右正本證明與原本無異。
如不服本判決，應於判決送達後十日內，向本院提出上訴狀。
                                          書記官  劉穗筠
中      華      民      國    九十一    年      五      月      二      日
附本案論罪科刑依據之法條：妨害兵役治罪條例第六條第五款
妨害兵役治罪條例第六條
意圖避免動員召集或臨時召集，而有左列行為之一者，處六月以上、五年以下有期徒
刑：
一、捏造免役、除役、轉役、緩召、逐次召集或儘後召集原因者。
二、故意毀傷身體者。
三、緩召、逐次召集或儘後召集原因消滅後，無故逾三十日，未自動申報者。
四、無故拒絕接受召集令者。
五、應受召集，無故逾入營期限二日者。
六、使人頂替本人應召者。
